【裁判字號】    97,易,3038
【裁判日期】    971023
【裁判案由】    家庭暴力防治法
【裁判全文】
臺灣板橋地方法院刑事判決              97年度易字第3038號
公  訴  人  臺灣板橋地方法院檢察署檢察官
被      告  甲○○
上列被告因違反家庭暴力防治法等案件，經檢察官提起公訴（九
十七年度偵字第二六三八四號），經於被告為有罪之陳述後，本
院依簡式審判程序審理，茲判決如下：
    主  文
甲○○違反法院依家庭暴力防治法第十六條第三項所為之禁止對
被害人實施家庭暴力行為及禁止對被害人為騷擾之民事暫時保護
令裁定，處拘役參拾日，如易科罰金，以新臺幣壹仟元折算壹日
。
    事實及理由
一、犯罪事實：
  (一)甲○○與乙○○係夫妻，二人具有家庭暴力防治法第三條第
    一款所定之家庭成員關係。甲○○因曾對乙○○實施家庭暴
    力行為，經本院於民國九十七年八月十四日以九十七年度暫
    家護字第七二一號核發民事暫時保護令，裁定命甲○○不得
    對乙○○實施身體或精神上不法侵害，及不得對乙○○為騷
    擾之聯絡行為，該民事暫時保護令並經臺北縣政府警察局中
    和分局中和派出所員警於同年月二十六日對甲○○執行在案
    。甲○○於九十七年九月八日十一時許，在位於臺北縣中和
    市○○路一二七巷八弄十九之三號乙○○之住處，因細故與
    洪玉容發生爭執，竟基於故意違反前開保護令之犯意，先以
    俗稱三字經之粗鄙詞語辱罵乙○○，以此等方式騷擾乙○○
    ，並以出手推打乙○○之身體（未成傷），而對乙○○實施
    身體及精神上不法之侵害，違反法院所為上開裁定。
  (二)案經乙○○訴由臺北縣政府警察局中和分局移送臺灣板橋地
    方法院檢察署檢察官偵查起訴。
二、證據：
  (一)被告甲○○於警詢、偵查中供述，及在本院審理中所為之自
    白。
  (二)告訴人乙○○於警詢及偵查中之供述。
  (三)證人即被告胞姐張仲奇於警詢及偵查中之供述。
  (四)本院九十七年度暫家護字第七二一號民事暫時保護令裁定及
    臺北縣政府警察局中和分局保護令執行紀錄表各乙份。
三、論罪科刑之法律適用：
  (一)按家庭暴力防治法所稱之家庭暴力，謂家庭成員間實施身體
    或精神上不法侵害之行為，該法第二條第一項定有明文。核
    被告所為，係犯家庭暴力防治法第六十一條第一款、第二款
    之違反法院所為之禁止實施家庭暴力及騷擾行為之民事暫時
    保護令罪。被告對被害人推打、辱罵之行為，時間密接，顯
    係基於一個違反民事通常保護令之犯意接續所為，在法律評
    價上應僅為為接續犯之法律上一行為；而本院所核發上開民
    事暫時保護令，係以一保護令命被告不得直接對告訴人為家
    庭暴力及騷擾之聯絡行為，故被告違反上開法院之民事保護
    令，僅構成家庭暴力防治法第六十一條之一罪，即被告之前
    揭犯行，係違反前開法院之民事暫時保護令之一個行為，僅
    違反之保護令之內容有二項（即不得直接對告訴人實施家庭
    暴力行為及騷擾之非必要聯絡行為），故被告之上開犯行，
    係一行為而犯一罪，併此敘明。
  (二)爰審酌被告有素行、犯罪之動機、使用之手段、造成之危害
    及審理中能坦認犯行，犯罪後之態度尚稱良好等一切情狀，
    量處如主文所示之刑並諭知易科罰金之標準，以示儆懲。
據上論斷，應依刑事訴訟法第二百七十三條之一第一項、第二百
九十九條第一項前段、第三百十條之二、第四百五十四條第一項
，家庭暴力防治法第六十一條第一款、第二款，刑法第十一條前
段、第四十一條第一項前段，刑法施行法第一條之一第一項、第
二項前段，判決如主文。
中    華    民    國    97    年    10    月    23    日
                      刑事第十庭  法  官  楊博欽
上正本證明與原本無異。
                                  書記官  呂妍旻
中    華    民    國    97    年    10    月    23    日
附錄本案論罪科刑法條全文：
家庭暴力防治法第六十一條
  違反法院依第十四條第一項、第十六條第三項所為之下列裁定
  者，為本法所稱違反保護令罪，處三年以下有期徒刑、拘役或
  科或併科新臺幣十萬元以下罰金：
    一、禁止實施家庭暴力。
    二、禁止騷擾、接觸、跟蹤、通話、通信或其他非必要之聯
        絡行為。
    三、遷出住居所。
    四、遠離住居所、工作場所、學校或其他特定場所。
    五、完成加害人處遇計畫。


司法院資訊處製作；財團法人民間司法改革基金會備份。
